最　高　行　政　法　院　判　決　　　　　　　　　　九十一年度判字第四二八號
　　原　　　告　吉梵尼國際有限公司
　　代　表　人　甲○○
　　訴訟代理人　乙○○
　　被　　　告　經濟部智慧財產局
　　代　表　人　陳明邦
右當事人間因商標註冊事件，原告不服行政院中華民國八十九年四月二十四日台八十
九訴字第一一六四九號再訴願決定，提起行政訴訟。本院判決如左：
　　主  文
原告之訴駁回。
訴訟費用由原告負擔。
    事  實
緣原告於民國八十六年十一月二十一日以「艾米力歐．范倫提諾及圖Emilio Valenti
no」商標，指定使用於商品及服務分類表第二十五類之內衣、泳裝、襯衫、西服、大
衣、外套、運動服、毛衣、Ｔ恤、休閒服裝、牛仔褲、裙子、洋裝、套裝、嬰兒服、
夾克、靴鞋、圍巾、領帶、領結、冠帽、襪子、服飾用手套、禦寒用手套商品申請註
冊。被告以其商標圖樣與荷蘭商法倫提諾環球公司之註冊第四一○六八六號、第四四
六○三七號及義商馬里奧瓦連迪諾公司之註冊第四八八八一八號「VALENTINO 」商標
外文近似，且指定使用於同一或類似商品，乃依商標法第三十七條第十二款之規定予
以核駁，發給第二四八三三九號商標核駁審定書。原告不服，提起訴願、再訴願，遞
遭決定駁回，遂提起行政訴訟。茲摘敘兩造訴辯意旨如次：
原告起訴意旨略謂：一、按商標圖樣相同或近似於他人同一商品或類似商品之註冊商
標者，不得申請註冊，固為商標法第三十七條第一項第十二款所明定。惟判斷商標近
似之認定，以具有普通之知識經驗的商品購買人，於購買時施以普通所用之注意有無
混同誤認之虞判斷之。而在判斷兩商標是否近似時，我國現行的原則是採總括其全部
，以隔離的觀察，認定其有無混同或誤認之虞為判斷的標準。如二商標圖樣在外觀、
名稱或觀念上並無令人難以分辨之處，即不得謂為近似，迭經鈞院著有判例。二、茲
就本案系爭商標之圖形與據以核駁商標比較如下：查系爭商標主要係以英文「Emilio
 Valentino」及圖形「Ｖ」反白置於一矩形墨色框體內，再以一與外文相唱乎之中文
「艾米力歐‧范倫提諾」置於其下方所組成；反觀據以核駁之商標為單一之外文「Va
lentino 」，無論從外觀、讀音、觀念三方面，均迥然有別。茲分述理由如下：１從
兩者之外觀而論：據以核駁商標「VALENTINO」其中與系爭商標僅是VALENTINO相同，
圖形、中文明顯有別，普通之購買人當不致將兩者混淆誤認。２從兩者之讀音而論：
應以兩者整體構成文字之讀音為判斷之依據；從據以核駁商標外文VALENTINO 與系爭
商標外文部分Emilio Valentino，以通體之視察，連貫唱呼，絕無使消費者混淆、誤
信之虞。且系爭商標圖樣於Valentino之前尚有 EmiIio，成為一不可分割觀察之字組
，又有中文「艾米力歐．范倫提諾」相唱呼，故相較於據以核駁之商標「 VALENTINO
」與系爭商標之讀音，難認其有商標之近似。３再從兩者之觀念而論：依商標法第二
十三條第一項之規定，系爭商標所使用之中文部分，係作為英文名字「Emilio Valen
tino」之諧音譯名，其目的為使消費者有所依據，可保障消費者之權益。三、再就判
斷兩商標是否近似時，以現行的原則參考比較：（一）通體觀察：以「 Valentino」
之單一外文來判定系爭案「艾米力歐‧范倫提諾Emilio Valentino及圖」近似，顯然
有失其以通體觀察之原則。（二）主要部分觀察：系爭案之主要部分明顯為墨色矩形
框內以反白之Ｖ字圖形及外文Emilio Valentino，反觀據以核駁之商標為外文Valent
ino，與系爭案明顯不同。（三）異時異地隔離觀察：系爭案與兩據以核駁之商標，
於異時異地隔離觀察，明顯有區別。（四）個案認定原則：認定商標是否近似，應該
按照各個商標之具體情形來認定，有些商標按照一般審查基準來衡量，應該認為是近
似，可是實際上兩件商標之商品，都各自有自己的市場區隔，從來沒有發生過誤認的
情形，商標審查員不可以祇按照自己主觀的看法作判斷。四、綜上所述，原處分及一
再訴願決定均屬違誤，請求併予撤銷等語。
被告答辯意旨略謂：按「相同或近似於他人同一商品或類似商品之註冊商標者」，不
得申請註冊，為商標法第三十七條第十二款所明定。本件原告申請註冊之「 Emilio
Valentino艾米力歐．范倫提諾及圖」商標圖樣上之外文 Emilio Valentino，與註冊
第四一○六八六、四四六○三七、四八八八一八號「VALENTIN0 」商標圖樣上之外文
VALENTINO相較，二者均有相同之外文「VALENTINO」，異時異地隔離觀察，客觀上難
謂無使一般消費者誤認係屬同一系列商標之虞，應屬近似之商標，復均指定使用於同
一或類似之西服、靴鞋、冠帽、領帶、襪子等商品，自有首揭法條之適用。是被告依
法核駁其註冊之申請，並無不合。原告之訴顯無理由，請將原告之訴駁回等語。
　　理  由
按商標圖樣相同或近似於他人同一商品或類似商品之註冊商標者，不得申請註冊，為
商標法第三十七條第十二款所明定。而判斷商標近似與否，應本客觀事實，以具有普
通知識經驗之商品購買人，施以普通所用之注意，以異時異地隔離及通體觀察，有無
引起混同認之虞以為斷。又商標在外觀、觀念或讀音方面有一近似者，即為近似之商
標；商標圖樣上之外文，有一單字相同或主要部分相同或近似，有混同誤認之虞者，
為外觀近似。本件原告於八十六年十一月二十一日以「艾米力歐．范倫提諾及圖 Emi
lio Valentino 」商標（如附圖一），指定使用於商品及服務分類表第二十五類之內
衣、泳裝、襯衫、西服等商品申請註冊。經被告審查結果，以其商標圖樣上之外文與
註冊第四一○六八六號、第四四六○三七號及第四八八八一八號「VALENTINO 」商標
（如附圖二）外文近似，且指定使用於同一或類似商品，乃依商標法第三十七條第十
二款之規定，予以核駁。原告不服，以其商標從外觀、讀音、觀念而論，應不致與據
以核駁之商標近似，系爭商標特別顯著在於單一之造形「Ｖ」字，同時將相唱乎之「
Emilio Valentino艾米力歐．范倫提諾」置於Ｖ字下方，並以一反白橫槓分隔，絕無
產生混淆誤認之虞云云，訴經一再訴願結果，以本件原告申請註冊之「艾米力歐．范
倫提諾及圖Emilio Valentino」商標圖樣上之外文，與據以核駁之註冊第四一○六八
六號、第四四六○三七號、第四八八八一八號「VALENTIN0 」等商標圖樣相較，二者
均有相同之外文「VALENTINO 」，異時異地隔離觀察，有使人產生混淆誤認係屬同一
系列商標之虞，應屬近似之商標，復均指定使用於同一或類似之內衣、泳裝、襯衫、
西服、靴鞋、冠帽、襪子等商品，自有首揭法條之適用。又其所舉諸案例，其案情各
異，且屬另案，自不得執為系爭案應准註冊之論據。又商標圖樣之近似，以具有普通
知識經驗之一般商品購買人，於購買時施以普通所用之注意，有無混同誤認之虞判斷
之，當時商標法施行細則第十五條第一項定有明文。原告以系爭商標指定使用於內衣
、泳裝等商品，消費者在選購時必謹慎挑選、細心比較，對不同品牌之商標不致誤認
云云，執為無混同誤認之虞之論據，核不足採，遂駁回其訴願、再訴願，經核並無違
誤。原告仍執前詞主張，系爭商標與據以核駁之商標，無論從外觀、讀音、觀念三方
面，均迥然有別；再就通體觀察、主要部分觀察、異時異地隔離觀察及個案認定原則
參考比較，亦無發生混淆誤認之虞；本件應強調消費者整體辨識立場來決定是否近似
云云。惟查系爭商標圖樣上之外文Emilio Valentino，與據以核駁商標圖樣之外文「
VALENTIN0」相較，二者均有相同之外文「VALENTINO」，即有一單字相同，應屬近似
之商標，且均指定使用於同一或類似之衣服、西服、靴鞋、冠帽、領帶、手套、襪子
等商品，以具有普通知識經驗之商品購買人，施以普通所用之注意，於異時異地隔離
及通體觀察，難謂無引起混同認之虞。原告所訴系爭商標與據以核駁商標並非近似，
消費者亦無發生混淆誤認之虞，核無足採。起訴論旨，求予撤銷，並無理由，應予駁
回。
據上論結，本件原告之訴為無理由，爰依行政訴訟法施行法第二條、行政訴訟法第九
十八條第三項前段，判決如主文。
中　　華　　民　　國　　九十一　　　年　　　三　　　　月　　二十八　　　日
                    最 高 行 政 法 院  第 四 庭
                                審 判 長 法  官　　　廖　政　雄
                                         法  官　　　趙　永　康
                                         法  官　　　林　清　祥
                                         法  官　　　鍾　耀　光
                                         法  官      姜  仁  脩
右  正  本  證  明  與  原  本  無  異
　　　　　　　　　　　　　　　　　　　　 法院書記官　蘇  金　全
中　　華　　民　　國　　九十一　　　年　　　三　　　　月　　二十八　　　日
附圖一、                        附圖二、
